【裁判字號】    90,上易,2973
【裁判日期】    901113
【裁判案由】    毀損等
【裁判全文】
臺灣高等法院刑事判決                            九十年度上易字第二九七三號
    上 訴 人即
    被      告  丁○○
右上訴人因毀損等案件，不服臺灣板橋地方法院八十九年度易字第二二二八號，中華
民國九十年七月十日第一審判決（起訴案號：臺灣板橋地方法院檢察署八十九年度偵
字第五八五八號）提起上訴，本院判決如左：
    主  文
上訴駁回。
    事  實
一、丁○○基於毀損他人機車之犯意，於民國八十八年十一月二十三日晚上九時許，
    在台北縣樹林市○○路○段一四七號前，推倒其堂弟乙○○所有、停放於該處之
    車牌號碼ＫＥＷ─五二八號機車一輛，致該機車之起動桿、貨箱及拉捍因此損壞
    ，足以生損害於乙○○。丁○○復另行起意，基於恐嚇之犯意，於同日晚上九時
    許，至台北縣樹林市○○路○段一四七之二號乙○○之住宅前，對屋內乙○○之
    妻壬○○、母戊○○○嚇稱：要乙○○馬上出來，否則要讓你們全家死光光等語
，以此加害生命之事恐嚇壬○○、戊○○○，使壬○○、戊○○○因此心生畏懼
    ，而危害於壬○○、戊○○○之安全。
二、案經被害人乙○○之配偶壬○○訴由台北縣警察局樹林分局報請台灣板橋地方法
    院檢察署檢察官偵查起訴。
    理  由
一、訊據被告丁○○矢口否認有前揭毀損及恐嚇之犯行，並辯稱：八十八年十一月二
    十三日下午六時許，伊因酒醉返回住處，因行動不穩而不小心撞倒伊自己的機車
    ，再撞倒乙○○的機車，伊並非故意毀損乙○○的機車；嗣伊馬上外出，至樹林
    找伊大女兒郭名姮一起去樹林一家ＫＴＶ唱歌，嗣伊二女兒己○○也帶朋友一同
    過來，嗣伊跟伊女兒再到板橋一家舞廳看人跳舞，至翌日凌晨三、四時許始再返
    回上開住處云云。惟查：右揭事實，業據告訴人壬○○於警訊、檢察官訊問及本
    院審理時指訴不移，證人戊○○○亦於原審具結證稱：八十八年十一月二十三日
    晚上九時許，伊在樹林市○○路○段一四七之二號客廳，有聽到碰碰聲，伊敢不
    到外面，伊在屋內聽到被告要乙○○出來，不然要讓他全家死光光，伊聽到後會
    害怕等語（見原審卷第一００頁），證人庚○○○於原審復具結證稱：八十八年
    十一月二十三日晚上八、九時許伊在屋內聽到碰碰聲，伊不敢出來看，但從信箱
    口往外看，看到被告在外面等語（見原審卷第一００頁），證人郭金中於八十八
    年十一月二十四日警訊則證稱：被告於八十八年十一月二十三日二十一時許在樹
    林市○○路○段一四七號前將伊堂哥乙○○機車破壞推倒，伊不理他欲回家時，
    被告追至伊家前問為何不理他等語（見原審卷第五八頁），被害人乙○○於八十
    八年十一月二十四日警訊時亦陳稱：八十八年十一月二十三日二十一時許，被告
    返回住處時，故意將伊的機車破壞並推倒，伊不予理會等語（見原審卷第六四頁
    ）。又上開機車係乙○○所有，因遭被告推倒致該機車之起動桿、貨箱及拉捍因
    此損壞，亦有該機車之行車執照、修理估價單影本各一紙、該機車受損之照片二
    張附卷可稽佐證。雖証人即被告之女丙○○、友人甲○○均附和被告說詞，謂八
    十八年十一月二十三日晚間確與被告相約同赴ＫＴＶ唱歌云云，但經本院隔離訊
    問，証人甲○○稱：「當天晚上七點多我與丙○○碰面，我住樹林，當天晚上我
    看晚間新聞時，丙○○打電話給我說要找我，後來她坐計程來我家，因為我兒子
    都是我照顧，所以我帶著孩子與丙○○一起坐計程車到樹林火車站對面好樂迪Ｋ
    ＴＶ等她父親即被告，我們先到，被告後來騎機車到場，我沒有注意當時的時間
    ，後來我們沒有去好樂迪ＫＴＶ唱歌，因為我們之前常去閤家歡ＫＴＶ唱歌，我
    們比較習慣去那家ＫＴＶ唱歌，所以我們去閤家歡ＫＴＶ唱歌，地址是樹林市○○街，被告騎機車去，我與丙○○坐計程車跟在被告機車後面，我們是一起到閤
    家歡ＫＴＶ：：後來因為我兒子要喝奶，丙○○的朋友也來了，被告在一旁因酒
    醉而睡了，當時丙○○的朋友有男、有女都來：：我八點半就走了：：」（見本
    院九十年九月二十五日訊問筆錄）証人丙○○則稱：「被告打電話給我，約我去
    唱歌，當時約七點多時，我剛好第一堂課下課，我後來與被告約在樹林火車站對
    面見面，我有先向學校請假並打電話給甲○○說我要去找她，我就坐計程車去找
    甲○○，後來我們約七點半到場，被告騎機車後來到場，甲○○有帶孩子出來，
    去好樂迪ＫＴＶ唱歌要身分証，但我們沒有身分証，所以沒有去好樂迪ＫＴＶ唱
    歌，後來我們去大贏家ＫＴＶ（以前叫閤家歡ＫＴＶ），當時我與甲○○坐計程
    車跟著被告（騎機車）後面去ＫＴＶ，我們三人到ＫＴＶ後，我才打電話找朋友
    來唱歌，我找了一些朋友來唱歌，後來李蘭坐計程車先離開，當時約八點多，甲○○先離開，我朋友才到場，甲○○離開時，我朋友還沒有到場，我沒有出去送
    甲○○，我朋友到場時，甲○○沒有與他們碰面到：：」（見本院九十年九月二
    十五日訊問筆錄）。渠二人就為何未去好樂迪ＫＴＶ唱歌及甲○○離去時，其他
    友人已否到場等節所述已見相左。且核與被告稱：「當天晚上我五、六點回家，
    我喝醉了，不小心撞倒機車，我弟弟幫我扶起機車，我母親罵我不該喝那麼多酒
    ，我就不高興，我又坐計程車到樹林火車站並打電話給我大女兒丙○○，我說我
    們去唱歌，我是打她的手機：：當時她晚上應該樹林國中補校，但當天她沒有上
    課，她說她在樹林附近，我約她樹林的好樂迪ＫＴＶ對面見面，我沒有約幾點碰
    面，後來我們大約七、八點碰面，當時丙○○與甲○○一同來，甲○○手上還抱
    著小孩，當時好樂迪客滿，所以我們去大贏家ＫＴＶ唱歌，現在大贏家ＫＴＶ已
    關掉了，當時我先坐計程車去大贏家ＫＴＶ，而丙○○到好樂迪ＫＴＶ對面與我
    碰面時，印象中好像是朋友騎機車送她來的，甲○○是跟丙○○來的與我碰面，
    甲○○好像也是朋友送來的：：現場還有丙○○他們其他的朋友，但我只認識甲○○，我記不得去大贏家ＫＴＶ的哪個包廂唱歌，現場一開始除了我與丙○○、
    甲○○去唱歌外，還有另外一個男生、兩個女生她在場，我不知道他們的交通工
    具如何，後來我一直喝酒，我女兒他們打電話叫人來唱歌，我不知道他們叫多少
    人來，後來整個包廂都有坐人，後來我大女兒與甲○○說要走，她們還沒有走的
    時候，她就打電話叫我二女兒：：」（見本院九十年九月二十五日訊問筆錄）更
    見歧異。足証丙○○、甲○○二人所言乃意欲迴護被告所為之事後勾串之詞，洵
    無足採。至於證人己○○於本院陳稱：郭名姮於八十八年十一月二十三日凌晨一
    時打電話要伊至大贏家ＫＴＶ唱歌，伊過去後，被告及伊姊姊在該處唱歌云云，
    其對於與被告至ＫＴＶ唱歌之日期究係八十八年十一月二十三日凌晨或二十四日
    凌晨敘述夾雜不清，況且己○○係於凌晨一時許始見到被告，自無從證明被告於
    前晚九時許不在本案發生現場。且証人即警員辛○○於本院結証稱：八十八年十
    一月二十三日晚間九時許，接獲報案至台北縣樹林市○○路○段一四七號處理告
    訴人與被告間之糾紛，有見到被告在場，伊有告知告訴人毀損部分需待提出告訴
    後，警方才會處理，伊直到現場氣氛平息後才離開等語（見本院九十年十月十六
    日訊問筆錄）。足証被告上開辯解純屬事後畏罪卸責之詞，不足採信。事證明確
    ，被告犯行洵堪認定。
二、核被告所為，係犯刑法第三百五十四條之毀損罪及刑法第三百零五條之恐嚇危害
    安全罪。被告以前揭加害生命之事同時恐嚇壬○○、戊○○○，觸犯二個恐嚇危
    害安全罪，為同種類之想像競合犯，應從一恐嚇危害安全罪處斷。被告所犯上開
    二罪，犯意各別，行為亦殊，應分論併罰。原審適用刑法第三百五十四條、第三
    百零五條、第二條第一項前段、修正後刑法第四十一條第一項、刑法第四十二條
    第二項，罰金罰鍰提高標準條例第一條前段、第二條規定暨審酌被告之犯罪動機
    、目的、手段、所生之危害，及被害人乙○○因其機車受損所需支出之修理費僅
    六百三十元，有估價單影本一紙附卷可憑，暨被告犯後之態度等一切情狀，分別
    量處罰金四千元、有期徒刑三月，並就宣告罰金刑部分諭知易服勞役之折算標準
    ，及就宣告有期徒刑部分諭知易科罰金之折算標準（被告行為後，刑法第四十一
    條業於九十年一月四日修正為「犯最重本刑為五年以下有期徒刑以下之刑之罪，
    而受六月以下有期徒刑或拘役之宣告，因身體、教育、職業、家庭之關係或其他
    正當事由，執行顯有困難者，得以一元以上三元以下折算一日，易科罰金。但確
    因不執行所宣告之刑，難收矯正之效或難以維持法秩序者，不在此限。」「併合
    處罰之數罪，均有前項情形，其應執行之刑逾六月者，亦同。」並於同年月十日
    公布施行，於同年月十二日生效，比較新舊法之規定，以變更後之新法對被告有
    利，依刑法第二條第一項前段之規定，自應適用裁判時之新法諭知易科罰金之折
    算標準），其認事用法均無違誤，量刑亦稱妥適。被告上訴否認犯罪，指摘原判
    決不當，為無理由，應予駁回。
據上論斷，應依刑事訴訟法第三百六十八條，判決如主文。
本案經檢察官李進誠到庭執行職務。
中      華      民      國    九十      年     十一     月      十三    日
                                臺灣高等法院刑事第十三庭
                                    審判長法  官  蔡    燉
                                          法  官  李  春  地
                                          法  官  盧  彥  如
右正本證明與原本無異。
不得上訴。
                                          書記官李  明  昇
中      華      民      國    九十      年     十一     月      十四    日
附錄：本案論罪科刑法條全文
刑法第三百零五條
以加害生命、身體、自由、名譽、財產之事恐嚇他人，致生危害於安全者，處二年以
下有期徒刑、拘役或三百元以下罰金。
刑法第三百五十四條：
毀棄、損壞前二條以外之他人之物，或致令不堪用，足以生損害於公眾或他人者，處
二年以下有期徒刑、拘役或五百元以下罰金。


司法院資訊處製作；財團法人民間司法改革基金會備份。
